臺灣高雄地方法院刑事判決　　　　　　　100年度訴字第988號
公　訴　人　臺灣高雄地方法院檢察署檢察官　
被　　　告　黃雅莉
上列被告因妨害風化案件，經檢察官提起公訴（99年度偵字第35
366 號），本院判決如下：
    主  文
黃雅莉共同犯圖利容留性交罪，處有期徒刑肆月，如易科罰金，
以新臺幣壹仟元折算壹日。扣案之記帳單拾貳張、班表壹張、押
金簿壹本、獎金簿壹本、勞點表貳張、公休表陸張、客人消費評
分表壹張、美容師守則壹本，均沒收。
    事  實
一、曾誌宏、陳睿超均係址設高雄市苓雅區○○○路101 號4 樓
    「凡爾賽美容美體諮詢名店」之負責人，黃子洋為該店之早
    班經理（曾誌宏、陳睿超、黃子洋涉案部分，均另經本院以
    100 年度簡字第4577號判決在案），黃雅莉則為該店之會計
    ，負責收取服務費用，並以廣播器呼叫服務人員到包廂為男
    客服務，渠等4 人以此分工模式，共同基於意圖使女子與不
    特定男客為猥褻、性交行為，而容留、媒介女子以營利之犯
    意聯絡，容留、媒介女子與男客從事俗稱「半套」之性交易
    行為，性交易服務內容包含用手撫摸男客性器官之「打手槍
    」或以口含男客性器官之「口交」等方式使男客射精，並任
    由男客撫摸胸部等，「半套」性交易模式為每50分鐘向男客
    收取新臺幣（下同）1,600 元之代價，如從事性交易之女子
    為正常班之女子，則由該女子從中分得900 元，店家從中抽
    取700 元，如從事性交易之女子為自由班之女子，該女子從
    中分得500 元，店家從中抽取1,100 元，而藉此以牟利。嗣
    於99年11月22日晚上11時45分許，經員警曾益章、韓德銘喬
    裝為男客前往該店，分別由曾誌宏、黃子洋接待喬裝員警曾
    益章、韓德銘，分別進入店內A103號、A102號包廂欲與店內
    女子從事性交易，待店內女子蔡曉雅、黃惠婷、邱藍慧先後
    進入A103號包廂、店內女子蔡佩君進入A102號包廂欲從事性
    交易時，警方隨即表明身分依法執行搜索，並查獲有男客姚
    家和與店內女子馬麗萍於店內A105號包廂內從事「半套」之
    性交易（包含「口交」），而黃雅莉當時亦在櫃臺內遭查獲
    ，並扣得記帳單12張、班表1 張、押金簿1 本、獎金簿1 本
    、勞點表2 張、公休表6 張、客人消費評分表1 張、美容師
    守則1 本等物，因而查悉上情。
二、案經高雄市政府警察局苓雅分局報告臺灣高雄地方法院檢察
    署檢察官偵查起訴。
    理  由
壹、程序部分（證據能力之審查）：
一、按被告以外之人於偵查中向檢察官所為之陳述，除顯有不可
    信之情況者外，得為證據，刑事訴訟法第159 條之1 第2 項
    定有明文。查本件證人馬麗萍於偵查中經具結之供述，具有
    被告以外之人審判外陳述之性質，屬傳聞證據，經本院依法
    提示予以調查，被告雖對此表示無證據能力（見本院審訴卷
    第33頁），惟檢察官對此均未表示異議，且經本院審酌該書
    面作成時無違法情事，亦無任何顯有不可信之情況，自應適
    宜為本案之證據。
二、次按被告以外之人於審判外之陳述，雖不符刑事訴訟法第15
    9 條之1 至第159 條之4 之規定，而經當事人於審判程序同
    意作為證據，法院審酌該言詞陳述或書面陳述作成時之情況
    ，認為適當者，亦得為證據；當事人、代理人或辯護人於法
    院調查證據時，知有第159 條第1 項不得為證據之情形，而
    未於言詞辯論終結前聲明異議者，視為有前項之同意，刑事
    訴訟法第159 條之5 定有明文。本件除上開特別具證據能力
    之傳聞證據外，其餘所援引之以下各項證據（詳後述），固
    有部分屬傳聞證據，然公訴人、被告於本院調查證據時，均
    知有前開第159 條第1 項不得為證據之情形，被告表示同意
    作為證據使用（見本院審訴卷第33頁），且於言詞辯論終結
    前，均未聲明異議，本院審酌該等證據作成時之狀況，並無
    違法取證之情事，且適宜作為本件證據，依前開說明，爰認
    均有證據能力，合先敘明。
貳、實體部分：
一、訊據被告黃雅莉固然坦承其於上開時、地在「凡爾賽美容美
    體諮詢名店」櫃臺內為警查獲等事實，惟矢口否認有何圖利
    容留性交犯行，辯稱：伊沒有在「凡爾賽美容美體諮詢名店
    」擔任會計工作，也沒有收錢，伊只是在該店擔任美容師，
    並沒有從事半套性交易，伊被查獲當時是下班後在櫃臺借用
    電腦玩云云。經查：
  (一)上揭犯罪事實，除被告黃雅莉於「凡爾賽美容美體諮詢名店
    」擔任會計，與同案被告曾誌宏、陳睿超、黃子洋竟共同基
    於意圖使女子與不特定男客為猥褻、性交行為，而容留、媒
    介女子以營利之犯意聯絡，容留、媒介女子與男客從事「半
    套」性交易行為等部分事實外，業據被告黃雅莉於警詢、偵
    查及本院審理時均坦承不諱（見警卷第19至21頁，偵卷第43
    、44頁，本院審訴卷第34頁），核與證人即同案被告曾誌宏
    、陳睿超、黃子洋於本院審理中供承之情節均參核相符（見
    本院審訴卷第31頁，本院訴字卷第34至36頁），且經證人即
    男客姚家和（見警卷第23至25頁）、證人即服務小姐馬麗萍
    （見警卷第26至30頁，偵卷第37至39頁，本院訴字卷第26頁
    反面至第30頁）、蔡佩君（見警卷第31至33頁）、許雅儀（
    見警卷第35至38頁）、黃玉環（見警卷第39至43頁）、盧依
    秀（見警卷第44至48頁）、蔡曉雅（見警卷第49至52頁）、
    邱藍慧（見警卷第53至56頁）、黃惠婷（見警卷第57至60頁
    ）及證人即喬裝員警曾益章（見偵卷第49至50頁）、韓德銘
    （見偵卷第49至50頁）等人分別於警詢、偵查及本院審理時
    均證述明確，並有記帳單12張、班表1 張、押金簿1 本、獎
    金簿1 本、勞點表2 張、公休表6 張、客人消費評分表1 張
    、美容師守則1 本等證物扣案可稽，另有高雄市政府警察局
    苓雅分局搜索扣押筆錄及扣押物品目錄表（見警卷第61至65
    頁）、高雄市政府警察局苓雅分局第一組臨檢紀錄表（見警
    卷第72至74頁）、員警職務報告2 份（見警卷第76至78頁）
    、廣告簡報內容（見警卷第82頁）、現場及扣案物照片20張
    （見警卷第94至98頁，偵卷第29至33頁）等證據附卷可參，
    此部分犯罪事實，應堪以認定。
  (二)另訊據證人即服務小姐馬麗萍於警詢及偵查時均證述：警方
    於99年11月22日晚上23時45分許，持搜索票至「凡爾賽美容
    美體諮詢名店」執行查緝色情時，伊在A105號房幫客人姚家
    和作半套性交易服務，是陳睿超用室內廣播通知伊，叫伊的
    代號，並告知伊房間號碼，男客姚家和進入房間後先洗澡，
    再全裸趴在按摩床上，按摩完畢後，伊先幫姚家和愛撫，待
    姚家和勃起後，幫他戴上保險套，以口、手撫弄姚家和生殖
    器，直到射精為止，這次姚家和還沒有射精，警方就進來臨
    檢，半套性交易服務時間每50分鐘為1 節，收費為1,600 元
    ，伊分得900 元，店家分得700 元，由櫃檯小姐即被告黃雅
    莉收取服務費用，被告是會計，都坐在櫃檯內收錢等語明確
    （見警卷第26至30頁，偵卷第37至39頁）。而於本院審理時
    亦證述：伊有在「凡爾賽美容美體諮詢名店」擔任美容師，
    不到1 個月就被查獲，工作內容是幫客人作半套紓解，包括
    輕空（背部搔癢）、按摩、半套，就是幫客人口交及用手替
    客人打手槍，客人可以撫模伊的胸部，被告也有在該店上班
    ，負責收錢，感覺就是會計，喊班也是被告用廣播器叫的，
    被告比伊先到該店上班，伊一到該店上班時，被告就負責收
    錢及廣播，被告沒有擔任美容師服務客人，伊是兼職，兼職
    都是固定時間，時間約是6 個小時，晚上9 點到凌晨3 點下
    班，薪水是日領，下班會領，被告會寫紅單子給伊，如「80
    乘以幾」，所謂的80就是服務1 個客人可以分得800 元，再
    乘以伊服務客人的人數，就是伊當日可以領的薪水，應徵伊
    的人是曾誌宏，要拿公休表、勞點表要向櫃臺人員拿，有時
    候櫃臺人員是男生，有時候是被告，代號555 小姐不是被告
    ，伊剛任職時，是陳睿超介紹伊房間裡面那個電燈就是臨檢
    燈，而臨檢燈就是在櫃臺可以控制，因為有螢幕可以看到有
    異常，就可以馬上啟動臨檢燈等語屬實（見本院訴字卷第26
    頁反面至第30頁）。質諸證人馬麗萍於甫遭警察查獲，並無
    時間與被告或其他證人勾串證詞之情形下，仍能在警詢時為
    上開清楚之證述，堪認其上開證述應非虛構；且其上開於警
    詢、偵查及本院審理時證述之情節，亦前後一致，互核相符
    ，苟非真有其事，焉能為如此前後一致且清楚之證述？另參
    以證人馬麗萍與被告並無仇恨及糾紛，業據證人馬麗萍於警
    詢、本院審理時及被告偵查時均供述在卷（見警卷第29頁，
    偵卷第21頁，本院訴字卷第29頁反面、第30頁），應無故意
    撰詞誣陷被告之動機及必要，益徵證人馬麗萍上開證述內容
    應堪採認為真。據此，可知被告黃雅莉於「凡爾賽美容美體
    諮詢名店」並非擔任美容師，而係擔任會計，負責向男客收
    取半套性交易服務費，並用廣播器喊班，至為灼然。
  (三)另查被告黃雅莉於案發當時係在「凡爾賽美容美體諮詢名店
    」之櫃臺內被查獲，此為被告所自承不諱（見本院審訴卷第
    34頁），而佐以證人馬麗萍於本院審理時證稱：美容師沒有
    服務客人時，要留在休息室，不可以跑到櫃臺裡去做別的事
    等語明確（見本院訴字卷第29頁反面），另證人邱藍慧於本
    院審理時亦證稱：美容師沒有服務客人時，要留在休息室，
    否則要扣錢，這是公司的規定等語明確（見本院訴字卷第32
    頁正、反面），證人陳睿超於本院審理時亦證稱：美容師沒
    有服務客人時，要留在休息室，這是公司的規定等語明確（
    見本院訴字卷第32頁），可知服務小姐若未服務客人，應留
    在休息室，不可到櫃臺內，然被告卻在櫃臺內遭查獲，可知
    其確如證人馬麗萍所言並非服務小姐，而係擔任會計工作，
    負責向客人收取半套性交易之服務費用無訛。
  (四)另據被告黃雅莉於本院審理時自承：其係代號555 之小姐，
    每日上班6 小時，於99年11月22日被查獲當日下午3 、4 點
    就去上班等情（見本院審訴卷第41頁反面至第42頁反面），
    而證人蔡曉雅、邱藍慧於警詢時均證稱：店內小姐沒有固定
    輪班，就是以當天誰先上班，就以此為順序，在不特定客人
    到店消費時，店內人員就會廣播小姐到不特定房間從事性交
    易服務等語屬實（見警詢第51、55頁），然依卷附之「凡爾
    賽美容美體諮詢名店」99年11月22日之班表（存放於本院卷
    證物袋內），案發當日「凡爾賽美容美體諮詢名店」已經接
    待46組客人，生意頗佳，而被告當日亦上班6 小時之久，店
    內被查獲之小姐僅有7 人（包含被告），當日竟查無被告代
    號555 號之服務記錄，則被告是否為美容師，已堪存疑；且
    依被告上開所述，其當日工作6 小時，應於晚上10時左右下
    班，然卻於該日晚上11時35分許，仍為警在櫃臺處查獲，該
    時距離被告所述下班時間已久，被告仍留置在櫃臺處，亦與
    常情不符，顯見其所辯留在櫃臺借電腦玩云云，要與事實不
    符。此外，依證人馬麗萍於本院審理時證述：勞點就是熟客
    再回來找你的次數等語（見本院訴字卷第27頁反面），而依
    卷附之「凡爾賽美容美體諮詢名店」之勞點表（存放於本院
    卷證物袋內），並無代號555 號小姐之勞點記錄，則被告果
    若係該店美容師，為何該店勞點表上並無被告之記錄？此亦
    與常情有違。據此，顯示被告並非「凡爾賽美容美體諮詢名
    店」之服務小姐甚明，益徵上開證人馬麗萍之證述內容應屬
    可採，被告確係在「凡爾賽美容美體諮詢名店」擔任會計，
    負責向男客收取半套性交易服務費，並用廣播器喊班，應可
    確認。
  (五)至被告黃雅莉雖以上開情詞置辯，然與本院上開調查證據結
    果相悖，已非可採；且質諸被告於警詢時供稱：伊最近一次
    在店內從事性交易是在11月20日凌晨2 時許，當時是由陳睿
    超叫伊去客房探班，當時是從事半套性交易行為云云（見警
    卷第20頁），然於偵查及本院審理時均否認其從事半套性服
    務云云（見偵卷第44頁，本院訴字卷第43頁），前後供述不
    一，堪認其上開辯詞均為臨訟卸責之詞，不足採信。此外，
    證人蔡佩君、黃惠婷於警詢及證人邱藍慧、陳睿超於本院審
    理時均證稱：被告黃雅莉為美容師云云（見警卷第34、60頁
    ，本院訴字卷第32頁第34頁反面），然亦均與本院上開調查
    證據結果有悖，而堪存疑；且證人蔡佩君、黃惠婷於警詢時
    均證述與被告不熟等情（見警卷第34、60頁），則證人蔡佩
    君、黃惠婷上開供述：被告係擔任美容師等情，是否屬實無
    誤，即屬有疑；再質諸證人邱藍慧於警詢時供稱：伊最近一
    次在店內從事性交易，是在11月22日晚上的23時45分許，當
    時是由伊自已到房間A103號房後，叫客人去洗澡，接著伊告
    知客人說只作半套，不和客人一起洗澡，接著就伊告知客人
    有警察到場臨檢，隨後就遭警方查獲了云云（見警卷第55、
    56頁），然於本院審理時則否認其從事半套性服務云云（見
    本院訴字卷第31頁），前後供述不一，亦堪認其上開證述均
    為事後為被告狡飾之詞，不足採信。
  (六)綜合上述，被告黃雅莉上開辯詞經查均與事實不符，顯為事
    後卸責之詞，不足採信。從而，本案事證明確，被告犯行堪
    予認定，應依法論科。
二、按「稱性交者，謂非基於正當目的所為之下列性侵入行為：
    一、以性器進入他人之性器、肛門或口腔，或使之接合之行
    為。二、以性器以外之其他身體部位或器物進入他人之性器
    、肛門，或使之接合之行為」，刑法第10條第5 項定有明文
    。而本件證人馬麗萍係以「口交」方式為男客姚家和進行半
    套性服務，要屬刑法第10條第5 項第1 款所稱之性交行為無
    疑。是核被告黃雅莉所為，係犯刑法第231 條第1 項前段之
    圖利容留性交罪。起訴書犯罪事實漏未記載被告圖利媒介、
    容留性交犯行，尚有未洽，然與本件上開論罪科行部分係屬
    同一事實，本院自應併予審理。被告容留、媒介猥褻之低度
    行為，應為容留、媒介性交之高度行為所吸收，而媒介性交
    之低度行為，應為容留性交之高度行為所吸收，均不另論罪
    。被告與同案被告曾誌宏、陳睿超、黃子洋3 人就上開犯行
    間，有犯意聯絡及行為分擔，應論以共同正犯。爰審酌被告
    為圖私利，竟共同媒介、容留店內小姐與男客為猥褻、性交
    之行為，法紀觀念淺薄，破壞社會善良風氣，所為實屬不該
    ，且犯後未能坦承犯行，並考量其與同案被告曾誌宏、陳睿
    超、黃子洋容留女子與男客為性交行為所獲之利益非多等一
    切情狀，量處如主文所示之刑，並諭知如主文所示之如易科
    罰金之折算標準，以示懲儆。至扣案之記帳單12張、班表 1
    張、押金簿1 本、獎金簿1 本、勞點表2 張、公休表6 張、
    客人消費評分表1 張、美容師守則1 本等物，為同案被告陳
    睿超所有，業據同案被告陳睿超自承在卷，且係供被告與同
    案被告曾誌宏、陳睿超、黃子洋共犯本件圖利容留性交罪所
    用之物，均應依刑法第38條第1 項第2 款之規定，及共犯責
    任共同原則，均予宣告沒收之。又本件據證人姚家和、曾益
    章、韓德銘之證述，均尚未支付性交易之代價（警卷第24頁
    、偵卷第50頁），是扣案現金51,700元尚非屬被告及同案被
    告曾誌宏、陳睿超、黃子洋本件犯罪之所得，自不予沒收之
    諭知，附此敘明。
據上論斷，應依刑事訴訟法第299 條第1 項前段，第28條、第23
1 條第1 項前段、第41條第1 項前段、第38條第1 項第2 款，刑
法施行法第1 條之1 第1 項，判決如主文。
本案經檢察官黃齡慧到庭執行職務。
中    華    民    國   100    年    10    月    26    日
                      刑事第五庭審判長法  官  方錦源
                       
                                      法  官  劉美香

                                      法  官  陳盈吉
以上正本證明與原本無異。
如不服本判決，應於判決送達後10日內，向本院提出上訴狀。 
中    華    民    國   100    年    10    月    26    日
                                      書記官  陳展榮
附錄本判決論罪科刑法條：
中華民國刑法第231條
（圖利使人為性交或猥褻罪）
意圖使男女與他人為性交或猥褻之行為，而引誘、容留或媒介以
營利者，處5 年以下有期徒刑，得併科10萬元以下罰金。以詐術
犯之者，亦同。
公務員包庇他人犯前項之罪者，依前項之規定加重其刑至二分之
一。